【裁判字號】    95,訴,15
【裁判日期】    950220
【裁判案由】    毒品危害防制條例
【裁判全文】
臺灣高雄地方法院刑事判決                95年度訴字第15號
公  訴  人  臺灣高雄地方法院檢察署檢察官
被      告  甲○○
上列被告因違反毒品危害防制條例案件，茲經檢察官提起公訴（
94年度毒偵字第9204號），並經本院合議庭裁定由受命法官獨任
進行簡式審判程序，本院判決如下：
    主  文
甲○○施用第一級毒品，累犯，處有期徒刑捌月；又施用第二級
毒品，累犯，處有期徒刑肆月。應執行有期徒刑拾月。
    事  實
一、甲○○前於民國84年間，因肅清煙毒條例及違反麻醉藥品管
    理條例案件，分別經本院以84年度訴字第1389號及84年度易
    字第3037號，各判處有期徒刑3 年4 月及4 月確定，定應執
    行刑有期徒刑3 年6 月，於84年11月3 日入監執行，而於86
    年2 月24日縮短刑期假釋出獄，嗣於86年間，因違反麻醉藥
    品管理條例案件，經臺灣高等法院高雄分院以86年度上訴字
    第1451號判處有期徒刑7 月，而撤銷假釋，並執行殘行有期
    徒刑2 年1 月7 日，於87年4 月14日入監執行，而於88年8
    月24日縮短刑期假釋出獄，並於89年10月20日假釋期滿未經
    撤銷而執行完畢。
二、甲○○曾於90年間，因施用毒品案件，經本院以90年度毒聲
    字第927 號裁定送觀察、勒戒後，認有繼續施用毒品之傾向
    ，由本院以90年度毒聲字第1137號裁定令入戒治處所施以強
    制戒治，並於91年5 月23日執行完畢，自臺灣嘉義戒治所釋
    放，而由臺灣臺北地方法院檢察署檢察官以92年度戒毒偵字
    第53號為不起訴處分確定。詎甲○○仍不知悔改，竟於強制
    戒治執行完畢釋放後5 年內，復分別基於施用第一、二級毒
    品之犯意，於94年10月5 日某時許，在其位於高雄市○○區
    ○○路213 號10樓住處，以將第二級毒品甲基安非他命置於
    玻璃球內，予以燒烤後，吸食含有甲基安非他命成分煙氣之
    方式，施用第二級毒品甲基安非他命乙次，另於同月6 日某
    時許，在同一地點，以將第一級毒品海洛因摻入香菸後，吸
    食含有海洛因成分煙氣之方式，施用第一級毒品海洛因乙次
    。嗣於94年10月7 日凌晨1 時55分許，騎乘牌照號碼ZGB-54
    0 號輕型機車搭載余松恭，行經高雄市左營區○○○路與城
    峰路口時，為警攔檢查獲，並扣得余松恭所有而與甲○○施
    用第一、二級毒品無關之疑似海洛因粉末1 包。
三、案經高雄市政府警察局左營分局報告臺灣高雄地方法院檢察
    署檢察官偵查起訴。
    理  由
一、本件被告甲○○所犯係死刑、無期徒刑、最輕本刑為3 年以
    上有期徒刑以外之罪，其於準備程序中就被訴事實為有罪之
    陳述，經法官告知簡式審判程序之旨，並聽取公訴人及被告
    之意見後，認為適宜由受命法官獨任進行簡式審判程序，依
    刑事訴訟法第273 條之1 第1 項規定，裁定由受命法官獨任
    進行審判程序，合先敘明。
二、經查：
  (一)被告於上揭時、地，分別施用第一、二級毒品之事實，業據
    被告於本院審理時供承不諱，而被告為警查獲所採之尿液檢
    體，經送高雄市立凱旋醫院，以酵素免疫法（EIA）及 氣相
    層析質譜法（GC/MS）方 法檢驗結果，呈現嗎啡及甲基安非
    他命陽性反應，此有高雄市立凱旋醫院94年10月24日濫用藥
    物尿液檢驗報告暨高雄市政府警察局左營分局毒品案嫌疑人
    尿液代碼與姓名對照表（代號：C420號）各1 份附卷可稽，
    是被告分別施用第一級毒品海洛因及第二級毒品甲基安非他
    命之犯行，應堪認定。
  (二)被告前於90年間，因施用毒品案件，經本院以90年度毒聲字
    第927 號裁定送觀察、勒戒後，認有繼續施用毒品之傾向，
    由本院以90年度毒聲字第1137號裁定令入戒治處所施以強制
    戒治，並於91年5 月23日執行完畢，自臺灣嘉義戒治所釋放
    ，而由臺灣臺北地方法院檢察署檢察官以92年度戒毒偵字第
    53號為不起訴處分確定等情，有臺灣高等法院被告前案紀錄
    表及臺灣高雄地方法院檢察署92年度戒毒偵字第53號不起訴
    處分書各1 份在卷可攷，是被告於94年10月5 日施用第二級
    毒品，以及同月6 日施用第一級毒品之行為，既然均係在91
    年5 月23日強制戒治執行完畢釋放後，5 年內再犯毒品危害
    防制條例第10條第1 、2 項之罪，應依毒品危害防制條例第
    23條第2 項之規定，予以處罰。
三、核被告所為，係犯毒品危害防制條例第10條第1 項之施用第
    一級毒品罪、同條例第10條第2 項之施用第二級毒品罪。被
    告持有第一、二級毒品後進而施用，其持有之低度行為均應
    為施用之高度行為所吸收，故均不另論其持有毒品罪。被告
    所犯上開施用第一級毒品及施用第二級毒品之二罪間，犯意
    各別，行為互殊，應予分論併罰。又被告前於84年間，因肅
    清煙毒條例及違反麻醉藥品管理條例案件，分別經本院以84
    年度訴字第1389號及84年度易字第3037號，各判處有期徒刑
    3 年4 月及4 月確定，定應執行刑有期徒刑3 年6 月，於84
    年11月3 日入監執行，而於86 年2月24日縮短刑期假釋出獄
    ，嗣於86年間，因違反麻醉藥品管理條例案件，經臺灣高等
    法院高雄分院以86年度上訴字第1451號判處有期徒刑7 月，
    而撤銷假釋，並執行殘行有期徒刑2 年1 月7 日，於87年4
    月14日入監執行，而於88年8 月24日縮短刑期假釋出獄，並
    於89年10月20日假釋期滿未經撤銷而執行完畢，有前述被告
    前案紀錄表1 紙在卷可佐，被告於有期徒刑執行完畢，5 年
    內再犯本件有期徒刑之2 罪，均為累犯，均應依刑法第47條
    之規定，加重其刑。爰審酌被告前有肅清煙毒條例及違反麻
    醉藥品管理條例之前案紀錄，有前述被告前案紀錄表1 紙附
    卷可佐，而被告前因施用毒品案件，經勒戒、觀察及強制戒
    治，由檢察官為不起訴處分確定後，仍未戒絕毒品，再犯相
    同之罪，顯見其無戒毒悔改之意，有再入監矯治必要，惟念
    其施用毒品乃自戕一己之身體健康，且犯後已坦承犯行，態
    度良好等一切情狀，量處如主文所示之刑，並定其應執行之
    刑。扣案之疑似海洛因粉末，並非被告所有，亦非被告用以
    施用毒品所用，此據被告供承在卷，核與證人余松恭於警詢
    證述情節相符，堪認與本件被告施用第一、二級毒品之犯行
    無關，自不得於本案併予宣告沒收，附此敘明。
據上論斷，應依刑事訴訟法第273 條之1 第1 項、第299 條第1
項前段，毒品危害防制條例第10條第1 項、第2 項，刑法第11條
前段、第47條、第51條第5 款，判決如主文。
本案經檢察官乙○○到庭執行職務。
中    華    民    國    95    年    2     月    20    日
                  刑事第十庭  法  官  高增泓
以上正本證明與原本無異。
如不服本判決，應於收受送達後10日內向本院提出上訴書狀。
中    華    民    國    95    年    2     月    20    日
                              書記官  林慧芬
附錄本案論罪科刑法條全文：
毒品危害防制條例第10條
施用第1級毒品者，處6月以上5年以下有期徒刑。
施用第2級毒品者，處3年以下有期徒刑。


司法院資訊處製作；財團法人民間司法改革基金會備份。
